【裁判字號】    98,抗,108
【裁判日期】    980814
【裁判案由】    本票裁定
【裁判全文】
臺灣板橋地方法院民事裁定               98年度抗字第108號
抗  告  人  甲○○
            丙○○
            乙○○
上列抗告人與相對人遠東國際商業銀行股份有限公司間因本票裁
定事件，抗告人對於中華民國98年3 月13日本院98年度司票字第
1957號裁定提起抗告，本院管轄非訟事件第二審程序之合議庭裁
定如下：
    主  文
抗告駁回。
抗告程序費用新臺幣壹仟元由抗告人連帶負擔。
    理  由
一、按執票人向本票發票人行使追索權時，得聲請法院裁定後強
    制執行，票據法第123 條定有明文。又本票執票人依上開法
    條之規定，聲請法院裁定許可對發票人強制執行，係屬非訟
    事件，此項聲請之裁定及抗告法院之裁定，僅依非訟案件程
    序，以審查強制執行許可與否，並無確定實體上法律關係存
    否之效力，如發票人就票據債務之存否有爭執時，應由發票
    人提起確認之訴以資解決（最高法院56年臺抗字第714 號、
    57年臺抗字第76號判例意旨參照）。
二、本件相對人主張：其執有抗告人共同簽發如附表所示之本票
    1 件（付款地係臺北縣板橋市○○路○ 段182 巷3 弄48號1
    樓，下稱系爭本票），並免除作成拒絕證書，詎屆期提示後
    ，尚有新臺幣1,840,139 元未獲付款，爰依票據法第123 條
    聲請裁定許可強制執行等情，已據提出系爭本票1 件為證。
    抗告意旨略以：抗告人雖曾分次繳納欠款，但皆遵期付款，
    實有還款之誠意，且截至本期尚無積欠餘款，並無相對人於
    民國98年2 月4 日寄發存證信函所稱自97年12月5 日起違約
    未繳納貸款本金及利息之情事，相對人請求金額恐有違誤等
    情置辯，並請求廢棄原裁定。惟查，抗告人既係系爭本票之
    共同發票人，是原裁定予以准許，即無不合；且本票准許強
    制執行之裁定屬非訟事件裁定，法院僅能就本票為形式上審
    查，均如上所述，至於抗告人上開抗告意旨，俱屬實體上之
    法律關係，自非本件非訟程序所得加以審究，仍應為許可強
    制執行之裁定，故本件抗告並無理由，應予駁回。
三、據上論結，本件抗告為無理由，依非訟事件法第46條、第21
    條第2 項，民事訴訟法第495 條之1 第1 項、第449 條第1
    項、第85條第2 項，裁定如主文。
中    華    民    國    98    年    8     月    14    日
                民事第二庭審判長法官  蕭胤瑮
                                法官  連育群
                                法官  鍾啟煌
上開正本係照原本作成。
如不服本裁定，僅得於收受本裁定正本送達後10日內，以適用法
規顯有錯誤為理由，向本院提出再抗告狀，（須附繕本1 份及繳
納再抗告裁判費新臺幣1,000 元），經本院許可後紿可再抗告。
中    華    民    國    98    年    8     月    14    日
                              書記官  張國仁
┌─────────────────────────────────────┐
│附表：                                                                    │
├──┬───────┬──────┬──────┬─────────┬──┤
│編號│發票人        │發  票  日  │到  期  日  │票面金額（新臺幣）│備考│
├──┼───────┼──────┼──────┼─────────┼──┤
│１  │甲○○、丙○○│93年6 月24日│97年12月4 日│2,450,000元       │    │
│    │、乙○○      │            │            │                  │    │
└──┴───────┴──────┴──────┴─────────┴──┘


司法院資訊處製作；財團法人民間司法改革基金會備份。
